臺灣彰化地方法院刑事判決　　　　　　　94年度易字第1058號
公　訴　人　臺灣彰化地方法院檢察署檢察官
被　　　告　乙○○
上列被告因竊盜，經檢察官提起公訴（九十四年度偵字第五六六
五號）及移送併案（九十四年度偵字第六五七五號、七六二一號
），本院判決如下
    主  文
乙○○連續結夥三人以上竊盜，累犯，處有期徒刑玖月。
扣案之鑰匙壹支沒收。
    事  實
一、乙○○前因違反肅清煙毒條例及麻醉藥品管理條例案件，經
　　本院於民國八十二年十二月六日，以八十二年度訴字第一一
    七九號判處有期徒刑八月、二年，應執行有期徒刑二年六月
    經上訴臺灣高等法院臺中分院後，嗣經撤回上訴而於八十三
    年二月七日確定。復因違反肅清煙毒條例及麻醉藥品管理條
    例案件，經本院於八十四年十一月七日，以八十四年度訴字
    第七四七號判處有期徒刑三年二月、六月，應執行有期徒刑
    三年四月確定。又因違反肅清煙毒條例及麻醉藥品管理條例
    案件，經本院於八十五年二月二十三日，以八十四年度訴字
    第一二一一號判處有期徒刑七月、三年四月，應執行有期徒
    刑三年八月，經上訴臺灣高等法院臺中分院後，嗣經該院於
    八十五年六月六日，以八十五年度上訴字第七一七號判決上
    訴駁回確定，並與前案定應執行有期徒刑七年確定，甫於九
    十三年八月二十五日執行完畢出監。詎仍不知悔改，意圖為
    自己不法所有之犯意，且基於概括之犯意，（一）與丙○○
    、徐啟洲、黃俊發（均另行提起公訴）基於共同犯意之聯絡
    ，於九十四年六月八日上午五時三十分許，由乙○○與徐啟
    洲、黃俊發擔在外擔任把風，並推由丙○○進入戊○○位在
    彰化縣彰化巿中華路六二號放置工具處所內，竊取戊○○所
    有之切割器一支、電動鑽孔器二支、柴油一桶、滑輪八個、
    煙灰缸二個等物，得手乙○○、徐啟洲、黃俊發亦參加搬運
    其等所騎乘之機車上，其後運至彰化體育場，乙○○並要求
    分得切割器及電動鑽孔器各一支。（二）為需車代步，於九
    十四年六月二十七日二十時許，在彰化縣彰化巿長安街七六
    巷二號前，持其所有之鑰匙一支，竊取停放於該處，為張敏
    聰所有之車號NOG─023號重型機車，以為代步所用。（三）
    　於九十四年九月四日晚上不詳時間，在彰化縣彰化市○○
    街一一九號前，以萬能鑰匙，竊取丁○○所有之車牌號碼OM
    ─二０七七號自小貨車，供己使用。
二、其間乙○○於（一）經警調閱在彰化市○○○路二二巷五四
    之三號路口監視器，復於丙○○住處扣得滑輪、煙灰缸、電
    動鑽孔器（均已發還）等物，隨即在彰化縣和美鎮鎮○路七
    七巷八號乙○○住處扣得切割器、電動鑽孔機等物（均已發
    還），進而於九十四年六月九日將之循線查獲。（二）九十
    四年六月三十日二十三時三十分許，欲前往彰化縣和美鎮○○路一三五號前，騎乘該竊得之機車，為埋伏之員警查獲，
    並當場扣得其用以竊車之鑰匙1把及該竊得之機車（已發還
    ）。（三）同年九月二十一日凌晨三時二十分許，乙○○在
    彰化縣和美鎮○○里○○路與東坡路口，持油桶為上開所竊
    取之車輛加油時，為警當場查獲，並扣得萬能扳手一支、吸
    油管一條、漏斗一只，始悉上情。
三、案經彰化縣警察局和美分局報告臺灣彰化地方法院檢察署檢
    察官偵查起訴。
    理  由
一、訊據被告乙○○對於上揭犯罪事實，僅承認竊取機車部分，
    餘均矢口否認，並辯稱：係丙○○自己進入彰化縣彰化巿中
    華路六二號處竊取物品，伊僅係在屋外，該竊盜行為與伊無
    涉，且伊僅單純向丙○○取切割器及電動鑽孔器各一支而已
    ，再者其亦未竊取自小貨車，因為警查獲當天，係友人綽號
    「阿永」之男子，載其至彰化縣和美鎮○○里○○路與東坡
    路口處，要求其為上開遭竊之車輛加油，其依指示即為加油
    之行為，而「阿永」則去便利商店打電話，伊確係不知情該
    車係贓車云云。但查：（一）有關竊取機車部分之犯行，業
    據被告乙○○自白不諱，核與證人即被害人張敏聰之妻甲○○警詢筆錄相符，並有被告用以竊車之鑰匙一把扣案可稽，
    復有證人即被害人張敏聰之妻甲○○出具之贓物認領保管單
    一紙在卷可佐。（二）證人即丙○○於警訊明白指出其進入
    彰化縣彰化巿中華路六二號處內（伊未破壞該處門鎖，但不
    知係何人所破壞）竊取切割器一支、電動鑽孔器二支、柴油
    一桶、滑輪八個、煙灰缸二個等物得手後，乙○○、徐啟洲
    、黃俊發亦參加搬運其等所騎乘之機車上，其後運至彰化體
    育場，乙○○索取切割器及電動鑽孔器各一支等情明確，此
    非但經被告乙○○於警訊中供承不諱，核與證人徐啟洲、黃
    俊發於警詢中所供伊二人與乙○○在屋外，丙○○一人進入
    其內竊物，得手伊等就將物搬上機車，乙○○有拿切割器及
    電動鑽孔器等語相符，再者此部分事實，亦據證人即被
　  害人戊○○於警詢中指陳甚明，此外，復有贓物認領保管單
    、彰化縣警察局彰化分局扣押筆錄及扣押物品目錄表二紙及
　　路口監視器翻拍照片八在可憑。（三）有關竊取自小貨車部
  　分：被告為警查獲時，僅有其一人，並無其他人士在場，而
    其雖稱係綽號「阿永」之人載伊過去加油，但經本院一再曉
　　諭提提出該人之詳細年籍，惟卻遲遲未能提出，是既能由「
  　阿永」者附載且受託加油，衡情彼此應是熟識，但卻無法提
    出可供查證之端倪，實與常情不符。另證人即查獲本案之警
    員洪啟智到庭證稱：「看到被告蹲在車下，我跟他說跟人家
    偷油，被告看到我的時侯，他就油潑掉，神情很慌張」「（
    問：你在何處看到扣案的開啟車門工具）我在被告站著後方
    地下找到的」，是益見被告係行竊該小貨車之人，否則有行
    竊工具即扣案車門之工具，緊置於被告身後之理。此外，此
    部分犯罪事實，業據證人即被害人丁○○於警詢證述明確，
　　並有查獲現場照片六張、贓物領認保管單一紙附卷可稽。綜
  　上，被告所辯，不足採信，顯係卸責之詞。本件罪證明確，
    被告之犯行，足以認定。
二、核被告乙○○為如事實一（一）所示之係犯刑法第三百二十
    一條一項第四款之罪（公訴人認係同項第二款之罪，稍有誤
    會，應予變更）；（二）所示，係犯刑法第三百二十條第一
    項之罪；（三）所示，係刑法第三百二十條第一項之罪。原
    起訴書所未載明部分（即移送併案部分）與已起訴部分，有
    裁判上一罪之關係，故本院自得併予審理。被告乙○○就如
    事實一（一）所示之犯行，與丙○○、黃俊發、徐啟發有犯
    意聯絡及行為分擔，均為共同正犯。被告前後三次竊盜犯行
    ，時間緊接，犯罪構成要件相同，顯係其於概括犯意所為，
    為連續犯，依法以一刑法第三百二十一條一項第四款之罪論
    斷，並加重其刑。又被告乙○○前因違反肅清煙毒條例及麻
    醉藥品管理條例案件，經本院於八十二年十二月六日，以八
    十二年度訴字第一一七九號判處有期徒刑八月、二年，應執
    行有期徒刑二年六月經上訴臺灣高等法院臺中分院後，嗣經
    撤回上訴而於八十三年二月七日確定。復因違反肅清煙毒條
    例及麻醉藥品管理條例案件，經本院於八十四年十一月七日
    ，以八十四年度訴字第七四七號判處有期徒刑三年二月、六
    月，應執行有期徒刑三年四月確定。又因違反肅清煙毒條例
    及麻醉藥品管理條例案件，經本院於八十五年二月二十三日
    ，以八十四年度訴字第一二一一號判處有期徒刑七月、三年
    四月，應執行有期徒刑三年八月，經上訴臺灣高等法院臺中
    分院後，嗣經該院於八十五年六月六日，以八十五年度上訴
    字第七一七號判決上訴駁回確定，並與前案定應執行有期徒
    刑七年確定，甫於九十三年八月二十五日執行完畢出監，此
    有台灣彰化地方法院檢察署刑案資料查註紀錄表乙紙附卷可
    稽，其受此有期徒刑執行完畢後，五年以內再犯有期徒刑以
    上之罪，應依累犯規定遞予加重其刑。爰審酌被告犯罪之動
    機、方法、手段、所生危害暨犯後態度等一切情狀，量處如
    主文所示之刑，以示懲儆。扣案之鑰匙一支係被告所有，且
    已供被告實施犯罪所用之物，故依法予以宣告沒收。其他扣
    案工具，則無證據證明係被告所有，故不為沒收之諭知，併
    此敘明。
據上論斷，應依刑事訴訟法第二百九十九條第一項前段、第三百
條，刑法第二十八條、第五十六條、第三百二十一條第一項第四
款、第三百二十條第一項、第四十七條、第三十八條第一項第二
款，罰金罰鍰提高標準條例第一條前段，判決如主文。
本案經檢察官田德煙到庭執行職務。
中　　華　　民　　國　　94　　年　　12　　月　　2 　　日
                  刑事第一庭    審判長法  官  洪志賢
                                      法  官  簡璽容
                                      法  官  周莉菁
以上正本證明與原本無異。
如不服本判決，應於判決送達後10日內，向本院提出上訴狀（須
附繕本）。
告訴人或被害人對於判決如有不服具備理由請求檢察官上訴者，
其上訴期間之計算係以檢察官收受判決正本之日期為準。
中　　華　　民　　國　　94　　年　　12　　月　　8  　 日
                                      書記官  洪年慶
中華民國刑法第321條
犯竊盜罪而有左列情形之一者，處 6 月以上、 5 年以下有期徒
刑：
一、夜間侵入住宅或有人居住之建築物、船艦或隱匿其內而犯之
    者。
二、毀越門扇、牆垣或其他安全設備而犯之者。
三、攜帶兇器而犯之者。
四、結夥三人以上而犯之者。
五、乘火災、水災或其他災害之際而犯之者。
六、在車站或埠頭而犯之者。
前項之未遂犯罰之。
中華民國刑法第320條
(普通竊盜罪、竊佔罪)
意圖為自己或第三人不法之所有，而竊取他人之動產者，為竊盜
罪，處 5 年以下有期徒刑、拘役或 500 元以下罰金。
意圖為自己或第三人不法之利益，而竊佔他人之不動產者，依前
項之規定處斷。
前二項之未遂犯罰之。
